【裁判字號】    88,易,1545
【裁判日期】    890413
【裁判案由】    傷害
【裁判全文】
臺灣士林地方法院刑事判決                        八十八年度易字第一五四五號
    公  訴  人  臺灣士林地方法院檢察署檢察官
    被      告  丙○○
右列被告因傷害案件，經檢察官提起公訴（八十八年度偵字第一一二八六號），本院
判決如左：
    主  文
丙○○傷害人之身體，處有期徒刑柒月。扣案鋁製棒球棒壹支沒收。
    事  實
一、丙○○於民國八十八年六月二十五日中午十二時許，駕駛車牌號碼ＣＱ─六○七
    三號自小客車行經台北市○○區○○路七十二號前時，因同向前方由吳樹錢所駕
    附載其兄吳樹褔之車號ＩＧ─六六○七號自用小貨車停車阻擋其前進，經丙○○
    多次按鳴喇叭始靠邊讓梁車通過，梁某因而指責吳樹錢「會不會開車」，吳樹錢
    亦回以「有辦法就下來」，致引起丙○○不滿，竟基於普通傷害之犯意，持車內
    其所有之鋁製棒球棒下車朝吳樹褔腹部猛擊，並欲追打吳樹錢未果，致吳樹褔受
    有腹部鈍傷、腹膜炎、迴腸穿孔等傷害，經送往台北市立忠孝醫院急救手術縫合
    ，嗣經人報警後，丙○○停留現場向前往處理之警員自首犯案，並接受訊問。
二、案經吳樹褔訴由臺灣士林地方法院檢察署檢察官偵查起訴。
    理  由
一、訊據被告丙○○坦承於右揭時地持鋁球棒毆打被害人甲○○，惟辯稱係因被害人
    吳樹褔、吳樹錢等三人欲攻擊伊，出於自衛行為才持球棒毆打對方云云。經查：
    被告如何因前車阻擋其車輛前進而與吳樹錢發生口角，進而停車後即持球棒下車
    毆打被害人甲○○成傷，並欲追打吳樹錢等情，已據被害人甲○○指述甚詳，核
    與證人吳樹錢及在場目睹之葉佐棠供證情形相符，且被害人甲○○確因被告毆打
    致腹部鈍傷、腹膜炎、迴腸穿孔，經送醫急救住院後術縫合，亦有卷附診斷證明
    書及台北市立忠孝醫院函附之病歷資料可稽，被告雖辯稱係因對方多達三人，且
    持球棒欲對其不利始持球棒自衛，惟刑法正當防衛之成立，以有現在不法侵害存
    在為前提，然被告於偵查中已供承甲○○衝過來，其就持球棒打他肚子，另一人
    見狀即跑掉（見台灣士林地方法院檢察署八十八年度他字第九四六號偵查卷第九
    頁反面），另證人即搭載被告車輛之友人游淑惠亦供證被告下車時即帶著球棒，
    對方衝過來被告就打其中一人肚子，另一人跑回車上拿鋁棒（見台灣士林地方法
    院檢察署八十八年度偵字第一一二八六號偵查卷第七頁），可見當時情狀被害人
    甲○○等人僅係空手前來理論，被告欲自始即持球棒下車行兇，事後因甲○○遭
    被告打傷倒地，對方始返車拿取球棒，被告所謂防衛對方持球棒對其傷害云云，
    實不足採信，並有扣案之棒球鋁棒一支可資佐證，本件事證已明，被告犯嫌洵堪
    認定，應予依法論科。
二、核被告丙○○所為，係犯刑法第二百七十七條第一項之普通傷害罪。被告於案發
    後停留現場，並向到場處理之台北市政府警察局內湖分局潭美派出所警員乙○○
    自首犯罪接受裁判等情，業據證人乙○○到庭證述無誤，並有報案紀錄及工作紀
    錄簿各一紙在卷可憑，被告對於未發覺之罪自首並接受裁判，應依刑法第六十二
    條前段規定減輕其刑。爰審酌被告僅因車輛前進一時受阻之小事，即持棒球鋁棒
    朝毫無深仇大恨之人猛擊腹部，造成被害人迴腸穿孔，手術縫合始痊癒，並住院
    多達十餘日，惡性非輕，事後未與被害人達成民事和解賠償損失，反設詞狡辯態
    度不佳等一切情狀，量處如主文所示之刑，以示懲儆。扣案鋁製棒球棒乙支，係
    被告所有供犯本罪所用之物，應依法宣告沒收。
據上論斷，應依刑事訴訟法第二百九十九條第一項前段、刑法第二百七十七條第一項
、第六十二條前段、第三十八條第一項第二款、罰金罰鍰提高標準條例第一條前段，
判決如主文。
本案經檢察官黃惠玲到庭執行職務。
中      華      民      國      八十九      年      四    月    十三    日
                                臺灣士林地方法院刑事第一庭
                                    法  官
右正本證明與原本無異。
如不服本判決，應於判決送達後十日內，向本院提出上訴狀。


司法院資訊處製作；財團法人民間司法改革基金會備份。
